臺灣臺中地方法院民事判決
111年度中小字第1843號
原      告  固德資產管理顧問股份有限公司

法定代理人  王鈺喬  
訴訟代理人  廖淑琴  
            潘品樺  
被      告  林威佑  
上列當事人間給付電話費事件，本院於民國111 年7 月25日言詞
辯論終結，本院判決如下：
    主      文
原告之訴駁回。
訴訟費用新臺幣1,000元由原告負擔。
    事實及理由
壹、程序部份
一、按法定代理人之代理權消滅者，訴訟程序在有法定代理人或
    取得訴訟能力之本人，承受其訴訟以前當然停止；承受訴訟
    人，於得為承受時，應即為承受之聲明；聲明承受訴訟，應
    提出書狀於受訴法院，民事訴訟法第170 條、第175 條第 1
    項、第176 條分別定有明文。經查，原告公司之法定代理人
    原為王吳貴妹，嗣後變更為王鈺喬，茲據原告公司之新任法
    定代理人王鈺喬具狀聲明承受訴訟(本院卷第51頁)，有承受
    訴訟狀在卷可稽，於法核無不合。
二、被告經合法通知，未於言詞辯論期日到場，核無民事訴訟法
    第386 條各款所列情形，爰依原告之聲請，由其一造辯論而
    為判決。　
貳、實體部份
一、原告主張：被告前於民國105 年4 月15日起陸續向訴外人遠
    傳電信股份有限公司（以下簡稱遠傳電信）租用如附表所示
    之行動電話門號使用，截至帳單逾期日止，被告共積欠新臺
    幣（下同）34,046元迄未清償。嗣訴外人遠傳電信將其對被
    告之前開債權讓與原告。為此，原告依債權讓與及電信服務
    契約之法律關係，提起本件訴訟。並聲明：被告應給付原告
    34,046元，及自107 年12月4 日起清償日止，按週年百分之
    5 計算之利息。
二、被告未於言詞辯論期日到場，惟前以書狀抗辯：原告所提帳
    單影本被告從未見聞，且其上並未記載何時所生之電信服務
    費及各種服務細項，故被告否認有上開電信債權存在。再者
    ，原告係在107 年12月3 日受讓系爭電信債權，縱使原告主
    張清償期已於107 年12月4 日屆至，系爭電信費用自該日起
    算2 年，亦應於109 年12月5 日請求權時效屆滿，原告遲至
    111 年1 月始聲請支付命令，已罹於2 年短期時效等語。並
    聲明：原告之訴駁回。
三、本院得心證之理由
　㈠原告主張被告前向訴外人遠傳電信申辦系爭門號，並積欠上
    開電信費及專案補償金之事實，業據原告提出與其所述相符
    之債權讓與證明書、債權讓與通知書暨郵政回執聯、被告戶
    籍謄本、行動電話服務申請書暨服務契約條款、門號費用帳
    單等影本為證，而被告雖辯稱從未見聞原告所提帳單影本等
    語，然原告於支付命令狀內債權讓與之通知回執聯既與被告
    戶籍地址相符，且本件支付命令狀業經合法送達予被告，是
    原告本於債權讓與而取得之前開電信費及專案補償金債權自
    對被告亦生效力。
  ㈡按消滅時效，自請求權可行使時起算；時效完成後，債務人
    得拒絕給付，民法第128條前段、第144條1項分別定有明文
    ；權利因時效消滅者，其效力及於從權利，同法第146條定
    有明文。前揭條文所稱之從權利，自應包括已屆期之遲延利
    息在內；又債務人於受通知時，所得對抗讓與人之事由，皆
    得以之對抗受讓人，同法第299條第1項亦定有明文。次按商
    人、製造人、手工業人所供給之商品及產物之代價請求權，
    因2年間不行使而消滅，民法第127條第8款定有明文。所謂
    「商品」，法文上雖無明確定義，然該條所定之請求權，在
    立法上均有宜速履行或應速履行之目的。又商人、製造人、
    手工業人所供給之商品及產物之代價，係指商人就其所供給
    之商品及製造人、手工業人就其所供給之產物之代價而言，
    蓋此項代價債權多發生於日常頻繁之交易，故賦與較短之時
    效期間以促從速確定（最高法院39年台上字第1155號判決意
    旨參照）。是所謂「商品」定義之範圍，應自該商品是否屬
    「日常頻繁之交易，且有促從速確定必要性」以為觀察。茲
    「電信」係指利用有線、無線，以光、電磁系統或其他科技
    產品發送、傳輸或接收符號、信號、文字、影像、聲音或其
    他性質之訊息，「電信服務」係指利用電信設備所提供之通
    信服務，電信法第2條第1款、第3款定有明文。電信公司經
    營電信業務，提供有線、無線之電信網路發送、傳輸或接收
    符號、信號、文字、影像、聲音或其他性質之訊息而向使用
    者收取對價，而現今社會無線通信業務益加蓬勃發展，使用
    至為頻繁，此類債權應有從速促其確定之必要性，應認電信
    服務為電信業者提供之商品，而電信費用則為其提供商品之
    代價，電信公司對用戶之電信費用請求權，應有民法第127
    條第8款2年短期時效之適用（臺灣高等法院暨所屬法院92年
    法律座談會民事類提案第4號審查意見及研討結果亦可資參
    照）。茲就原告請求之項目及金額，分述如下：
　⒈電信費部分：
　　本件原告主張被告未依約繳款，應給付電信費6,784元等語
    ，惟該電信費被告係自105 年7月23日即未依約繳款，則該
    電信費請求權於105 年7 月間即已發生(本院卷第89頁)，然
    原告遲至111 年1 月25日始向本院聲請對被告核發支付命令
    ，其請求權顯已罹於2 年之時效期間而消滅，被告自得以此
    得對抗讓與人即遠傳電信之事由，對抗為受讓人之原告而拒
    絕給付電信費。
　⒉專案補貼款部分：　　　
　　就專案補貼款部分，係因被告承諾持續使用門號及商品服務
    一定期間（即綁約）而取得月租費之減免優惠或電信設備優
    惠價差等，實質上應屬販售商品之代價，非屬違約金，自應
    與月租費、商品價金等同視之。因此，原告所請求之專案補
    貼款，即應適用民法第127條第8款之2年短期時效，則被告
    為時效抗辯拒絕給付，應屬有據。則原告對被告之專案補償
    金請求權已罹於2 年之消滅時效，原告復未舉證有何時效中
    斷且重行起算之情事，則被告提出時效抗辯而拒絕給付，即
    屬有據。
四、從而，原告依債權讓與及電信服務契約之法律關係，請求被
    告給付原告34,046元，及自107 年12月4 日起清償日止，按
    週年百分之5 計算之利息，為無理由，應予駁回。
五、本件事證已臻明確，兩造其餘攻擊防禦方法及證據，核與判
    決之結果不生影響，爰不一一論列，併此敘明。　　
六、訴訟費用負擔之依據：民事訴訟法第78條。　
中　　華　　民　　國　　111 　年　　8 　　月　　16 　日
                  臺灣臺中地方法院臺中簡易庭
                              法　官　陳航代
以上為正本，係照原本作成。
如不服本判決，應於送達後20日內，以判決違背法令為理由，向
本院提出上訴狀並表明上訴理由（上訴理由應表明一、原判決所
違背之法令及其具體內容；二、依訴訟資料可認為原判決有違背
法令之具體事實），如於本判決宣示後送達前提起上訴者，應於
判決送達後20日內補提上訴理由書（須附繕本）。 
中　　華　　民　　國　　111 　年　　8 　　月　　17　　日
                              書記官  陳羿方　　　　　　　　　　　　　　　
附表:　　　　　　　　　　　　　　　
 項目  門   號   電信費 專案補貼款   1 0000000000  3,392元  13,485元   2 0000000000  3,392元  13,777元  合  計   6,784元  27,262元